臺灣苗栗地方法院交通事件裁定
原處分機關　交通部公路總局新竹區監理所苗栗監理站
異　議　人
即受處分人　源松通運股份有限公司
法定代理人　葉　蕊
上列異議人即受處分人因違反道路交通管理處罰條例案件，對於
交通部公路總局新竹區監理所苗栗監理站中華民國96年9 月6 日
以竹監苗字第裁54-HC0000000-0號所為之處分（原舉發案號：臺
中縣警察局中縣警交字第HC0000000 號）聲明異議，本院裁定如
下：
    主  文
異議駁回。
    理  由
一、按道路交通管理之稽查，違規紀錄，由交通勤務警察，或依
    法令執行交通稽查任務人員執行之；汽車駕駛人，駕駛汽車
    有下列情形之一，而本章各條無處罰之規定者，處新臺幣90
    0 元以上1800元以下罰鍰：一、不服從交通勤務警察或依法
    令執行交通指揮、稽查任務人員之指揮或稽查；另汽車駕駛
    人有第60條第2 項第1 款之情形者，除依原條款處罰鍰外，
    並記違規點數1 點，道路交通管理處罰條例第7 條第1 項、
    第60條第2 項第1 款及第63條第1 項第1 款分別定有明文。
二、原處分機關處分意旨略以：異議人即受處分人源松通運股份
    有限公司所有車號012 - GF號營業貨運曳引車，於民國96年
    7 月10日13時40分許，載運土石行經臺中縣石岡鄉○○路68
    - 2 號前時，為臺中縣警察局東勢分局警員執行交通稽查勤
    務逕行舉發：「1 、不服稽查（將車門鎖上，人在車內，拒
    下車接受檢查）2 、載運土石，核重35噸，總重52.78 噸，
    超載17.78 噸」之違規，異議人即受處分人於違規通知單所
    載應到案日期內陳述不服舉發，原處分機關爰依道路交通管
    理處罰條例第60條第2 項第1 款及違反道路交通管理事件統
    一裁罰基準及處理細則第41條第4 項規定，裁處異議人即受
    處分人罰鍰新臺幣（下同）900 元，並記違規記錄1 次，罰
    鍰限於96年10月6 日前繳納，並註明上開罰鍰逾期不繳納之
    處分。
三、異議人即受處分人異議意旨則略以：假如駕駛人未在車內或
    舉發人示意不足，即推理不服稽查即有可議，駕駛人固不否
    認有停車在舉發地點，惟有下車離去一段時間不在車內，縱
    在車內亦在睡覺，是舉發人以何種方式示意駕駛人下車接受
    檢查？駕駛人自始即不知情有舉發人示意稽查，因此聲明異
    議，請求撤銷原處分云云。
四、經查：本件異議人所有上開車輛，於上揭時、地有不服稽查
    之違規事實，有臺中縣警察局舉發違反道路交通管理事件通
    知單影本1 紙在卷可考，且參諸舉發人即任職於交通隊東勢
    小隊員警賴南彬之說明：「……該部砂石車於職發現時也得
    知有巡邏車在取締砂石車，各將車輛停於路旁，當時職見該
    砂石車欲將車輛停於路旁時便開啟警示燈，鳴警笛示意該砂
    石車停車受檢，但該砂石車於停車後駕駛便坐於駕駛座不願
    下車接受檢查，現場經職敲車門及叫駕駛下車，駕駛還是不
    願下車……」等情，此有臺中縣警察局東勢分局96年8 月6
    日中縣東警交字第0960006565號函附臺中縣警察局東勢分局
    受理民眾違反交通管理事件申訴舉發人說明意見表可憑，足
    見當時異議人所有上開車輛之駕駛人於發現巡邏車後即於行
    駛狀態中靠往路旁停車，於其同時，稽查警員並開啟警示器
    ，鳴笛示意該駕駛人停車受檢，此時，該駕駛人顯然仍於車
    內，況稽查警員亦下車敲打車門，依一般常情，見警示意停
    車受檢，該駕駛人豈有不知之理？又本件舉發員警與異議人
    素不相識，並無宿怨，亦無仇隙，應無捏造事實違法取締之
    理，如果異議人認為執勤員警有涉嫌偽造文書之行為，應提
    供證據證明或提供本院得以調查證據之方法供本院調查，否
    則憑異議人空口認為「舉發人示意不足」、「或離開車內或
    睡覺自始不知舉發」等，尚難認為不罰之理由，且本件舉發
    員警另行舉發異議人之司機超載，足見異議人之司機亦有逃
    避稽查不願會同過磅之動機，異議人所辯要無足採；綜上所
    述，異議人即受處分人所有上開車輛之駕駛人於上揭時、地
    ，並無任何正當理由處於無法受檢之狀態，亦無異議人前開
    辯稱不在車內或不知情舉發人示意稽查之情狀，異議人拒絕
    受檢稽查，而有不服稽查之違規事實，自堪認定，從而，原
    處分機關據以援引道路交通管理處罰條例第60條第2 項第1
    款之規定，為上開處分，核無不當，本件異議為無理由，應
    予駁回。
五、據上論斷，應依道路交通案件處理辦法第19條，裁定如主文
    。
中　　華　　民　　國　　96　　年　　10　　月　　11　　日
                  　　交通法庭  法　官  張珈禎
上列正本證明與原本無異。
如不服本裁定，應於裁定送達後5日內向本院提出抗告狀。
                                書記官  黃雅琦
中　　華　　民　　國　　96　　年　　10　　月　　11　　日
